【裁判字號】    89,易,1546
【裁判日期】    900131
【裁判案由】    傷害
【裁判全文】
臺灣彰化地方法院刑事判決                        八十九年度易字第一五四六號
    公  訴  人  臺灣彰化地方法院檢察署檢察官
    被      告  甲○○
    選任辯護人  林世祿律師
右列被告因傷害案件，經檢察官提起公訴（民國八十九年度偵字第三二八三號），本
院判決如左：
    主      文
甲○○無罪。
    理      由
一、公訴意旨略以：被告甲○○於民國八十九年三月二十四日晚間八時許，在彰化縣
    員林鎮出水里出水巷三一號住處外，告訴人乙○○○因受甲○○與子女打球之干
    擾，雙方發生爭執，被告基於傷害之故意，持粘有油漆之油漆刷甩向告訴人，致
    告訴人受有雙眼化學性傷害、化學性結膜、角膜炎等傷害，因認被告前開所為涉
    有刑法第二百七十七條第一項之傷害罪嫌云云。
二、按犯罪事實應依証據認定之，無証據不得推定其犯罪事實，刑事訴訟法第一百五
    十四條定有明文。又認定不利於被告事實之認定，須依積極証據，苟積極証據不
    足為不利於被告事實之認定時，即應為有利於被告之認定，更不必有何有利之証
    據，且告訴人之告訴，係以使被告受刑事訴追為目的，是其陳述是否與事實相符
    ，仍應調查其他証據以資審認（最高法院三十年上字第八一六號，五十二年台上
    字第一三００號判例參照）。
三、訊據被告堅決否認涉有前開犯行，辯稱沒有這一回事，當天也沒有發生爭執，只
    有小孩子在打球，我在幫我先生油漆等語。公訴人認被告涉有前開犯行，係以告
    訴人之指述、診斷證明書、急診時對醫師及護理人員之主訴及告訴人庭呈之錄音
    帶告訴人述說「漆按呢給我噴」（台語）之言詞為據。惟查，證人丙○○於偵查
    中證稱：「（乙○○○）有到我住處打電話給甲○○公公，叫他回來，她叫我出
    去叫甲○○不要打球，因為是他們的事，我沒有出去叫，我有聽到外面有打球之
    聲音，之前有看到甲○○其他小孩在打球運動」、「沒有看到甲○○用球打乙○
    ○○之門窗及臉」（見偵卷第十六頁背面至十七頁）、「約九點多時，有叫我幫
    她打電話到廟裡要跟被告之公公講電話，說要叫他快回來，告訴人她當時看起來
    好好的」等語（見本院九十年一月四日訊問筆錄），前開事故係發生於八十九年
    三月二十四日晚間八時許，而告訴人打電話之際又無異樣，證人丙○○所言無法
    證明被告有前開犯行，次查證人楊麗敏及張振益係告訴人之女兒及女婿，又非現
    場目擊者，所述無非係告訴人所述之傳聞證據，不足採信。又告訴人提出之錄音
    帶經檢察官勘驗結果，雖有打球之聲音及告訴人述說「漆按呢給我噴」（台語）
    之言詞，然依告訴人於偵查中提出之錄音譯文所示，被告當時已進入告訴人客廳
    中，為何均無被告與告訴人對話之聲音，縱被告當時正在油漆，亦難僅因該錄音
    帶內有告訴人述說「漆按呢給我噴」（台語）之言詞，即據以論斷告訴人眼部噴
    入油漆係被告所為，此外復查無其他積極証據足資証明被告前開所為涉有公訴人
    指述之傷害犯行，核之前揭規定及判例意旨所示，被告前開犯罪嫌疑尚有未足，
    自應為無罪之諭知。
據上論斷，應依刑事訴訟法第三百零一條第一項前段，判決如主文。
本案經檢察官林黛利到庭執行職務。
中      華      民      國    九十      年      一      月    三十一    日
                                臺灣彰化地方法院刑事第二庭
                                      法      官  李  水  源
右正本證明與原本無異。
如不服本判決，應於判決送達後十日內，向本院提出上訴狀( 須附繕本 )。
告訴人或被害人對於判決如有不服具備理由請求檢察官上訴者，其上訴期間之計算係
以檢察官收受判決正本之日期為準。
                                      法院書記官  鄭  秀  鑾
中      華      民      國    九十      年      二      月      六      日


司法院資訊處製作；財團法人民間司法改革基金會備份。
